# 请教陈版，关于为外籍人支付社保返还的处理

提问人：ABCA 梦梦 时间：2016-06-03 09:29:41
请教陈版，我公司替外籍人员在中国支付的医疗保险，外籍人员离任后回国，社保机构将之前支付的医疗保险返还给公司，请教陈版，直接冲减当期的费用可以么？

回答人：chenyiwei
建议查阅国家和当地对外籍人士在中国缴纳社保的相关管理规定。如果其中明确规定了该外籍人士离任回国后，其原先在中国缴纳的社保中与未受益期间相对应的部分可以退还该原缴纳企业的，则原缴纳企业收到退款时冲减相关费用科目。